最高法院刑事裁定　　　　　　　　　　111年度台抗字第922號
再 抗告 人　柯建宇



上列再抗告人因違反護照條例案件，不服臺灣高等法院高雄分院
中華民國111 年6月2日駁回抗告之裁定（111年度抗字第132號）
，提起再抗告，本院裁定如下：
    主  文
再抗告駁回。
    理  由
一、本件再抗告人柯建宇因違反護照條例案件，經第一審之臺灣
    高雄地方法院以110年度審訴字第839號判決論處罪刑後，再
    抗告人不服該判決，提起第二審上訴，經第一審法院以其上
    訴逾期裁定駁回後，復向原審提出抗告。原裁定以：第一審
    判決於民國111年2月22日送達至再抗告人位於高雄市○○區
    ○○路00號之戶籍地，由再抗告人祖母親自受領，自該判決
    送達之翌日起，生合法送達之效力。本件上訴期間為20日，
    且第一審與再抗告人上述戶籍地應加計在途期間4 日，則自
    送達判決書之翌日即111年2月23日當日起算，上訴期間計至
    111年3月18日即已屆滿，且該日為星期五非假日，乃再抗告
    人遲至111年3月25日始向第一審提起上訴，已逾前開上訴期
    間，顯屬違背法律上之程式，且其情形無可補正，第一審因
    而以上訴逾期，裁定駁回其上訴。
二、再抗告意旨略以：再抗告人之祖母記憶力不佳，未告知有該
    判決，且其餘訴訟文書均有送達至其居所，僅本件第一審判
    決書未送達至其居所等語，請予撤銷原裁定。
三、按上訴期間為20日，自送達判決後起算，刑事訴訟法第349
    條前段定有明文。又刑事訴訟法第62條規定，送達文書，除
    刑事訴訟法第六章有特別規定外，準用民事訴訟法之規定，
    即送達於應受送達人之住居所、事務所或營業所行之。另期
    間之計算，依民法之規定，以日定期間者，其始日不算入，
    並以期間末日之終止，為期間之終止，刑事訴訟法第65條、
    民法第120條第2項、第121條第1項分別定有明文。經查：
（一）第一審判決既已合法送達至再抗告人之住所，則不論其祖
    母是何時將判決交予再抗告人，均不影響送達之效力。則第
    一審以裁定駁回其上訴，原裁定予以維持，並無違法可指。
    至原裁定雖將第一審判決生合法送達效力之時點，由再抗告
    人之祖母受領「送達判決時」誤載為「送達判決之翌日」，
    然對原裁定之結果並不生影響。
（二）再抗告人於第一審準備程序及審理程序中，均未陳報其另
    有居所，係於收受第一審判決提起上訴之際，始於「刑事聲
    明上訴狀」中記載其居所。則第一審判決未送達其居所，之
    後，第一審及原審之訴訟文書始送達至其居所，並無違誤。
（三）綜上，本件再抗告為無理由，應予駁回。
據上論結，應依刑事訴訟法第412條，裁定如主文。
中    華    民    國   111    年    7     月    20    日
                  刑事第六庭審判長法  官  李  英  勇  
                                  法  官  洪  兆  隆  
                                  法  官  楊  智  勝  
                                  法  官  邱  忠  義  
                                  法  官  吳  冠  霆  
本件正本證明與原本無異
                                  書記官
中    華    民    國   111    年    7     月    25    日